# 原权益法核算，增持后还是权益法的核算，我的理解对吗？

提问人：yangruiyu 时间：2012-08-07 21:07:56
例题：2010.1.1甲持有乙25%，乙的权益 1000 万元（账面=公允），甲的长投账面成本 260 万元。2010.5.31，甲追加投资15%，投资比例达40%，仍采用权益法核算。假设2010.1.1至2010.5.31乙实现净利润 100 万，无其他权益变动，即2010.5.31乙的权益为 1100 万元。假设甲追加投资支付的对价为 150 万元，投资后，甲的长投成本为多少？ 2010.5.31 （ 1 ）原投资继续核算：甲确认投资收益，借：长投 100 25%=25 贷：投资收益 25 （ 2 ）新投资： 1100 15%=165 合计投资成本=260+25+150=435 1100*40%=440所以综合考虑应确认的营业外收入为 5 万元须综合考虑两次投资的“隐形商誉”或“营业外收入”的情况，甲的长投 260 较1000*25%大10 ，即有 10 万元的隐形商誉，所以本次投资成本 150 小于 165 的部分，须先消掉商誉 10 万元，所以确认营业外收入 5 万元。借：长投155
贷：银行存款 150
营业外收入 5 此时的长投成本为260+25+155=440如果被投资单位还有其他权益变动，则上述第一步还需要确认资本公积-溢价

回答人：chenyiwei
如果你说的“追加投资”是指从其他股东受让股权，而不是对被投资企业增资，则基本正确。

回答人：chenyiwei
回复 yangruiyu 的帖子
一般理解公允价值是不含税的。因此专用发票上注明的进项税额（假设被投资企业已经是一般纳税人，可以抵扣）不能计入出资额。另一个考虑是：进项税额实质上是纳税人对国家（第三方）享有的债权，而现行的工商管理法规不允许以对第三方的债权出资；且该债权是投资后在被投资企业层面形成的（以该股东向税务机关缴纳销项税额为前提），并不是该股东原有的。因此，建议由各方股东协商作为对缴付该出资的股东的负债或者全体股东共享的资本公积处理。
投资方在进行账务处理时，可将相应的存货出资形成的增值税销项税额计入其投资成本处理。

提问人：yangruiyu 时间：2012-08-17 10:36:20
回复 chenyiwei 的帖子
谢谢陈老师。
那么如果这批存货的评估价值为 120 万元，该如何处理？按照公司法对出资的要求，是否实际出资为 120 万元，即实收资本为 120 万元？被投资企业该怎么账务处理？ 谢谢。

回答人：chenyiwei
如果明确评估值 120 万元不含税，则实收资本可由各方股东共同协商确定，最高不超过 120 万元。低于 120 万元的差额部分按照股东之间的约定计入资本公积或者其他应付款。

提问人：zengfengxia 时间：2012-08-20 14:42:32
回复 chenyiwei 的帖子
请教陈版，进项税金形成的资本公积-股本溢价在将来转增资本有没有问题？

回答人：chenyiwei
个人理解，对于转增资本的资本公积，仅限制其明细必须为股本溢价，没有其他特别的限制性规定。但实务中尚未见到由此类未明确为投资者出资额的资本公积转增资本的实例。